【裁判字號】    97,訴,170
【裁判日期】    970430
【裁判案由】    違反毒品危害防制條例
【裁判全文】
臺灣嘉義地方法院刑事判決               97年度訴字第170號
公  訴  人  臺灣嘉義地方法院檢察署檢察官
被      告  甲○○
                      號
                   （現另案於臺灣嘉義監獄鹿草分監執行）
上列被告因違反毒品危害防制條例案件，經檢察官提起公訴（97
年度毒偵字第391號），由本院合議庭裁定由受命法官獨任行簡
式審判程序審理後，判決如下：
    主  文
甲○○施用第二級毒品，累犯，處有期徒刑伍月，如易科罰金，
以新台幣壹仟元折算壹日。
    事  實
一、甲○○前於民國88年間因違反毒品危害防制條例案件，經本
    院以88年度訴字第93號判決判處有期徒刑5年2月確定，於91
    年7月24日縮短刑期假釋出監並付保護管束，於92年間復因
    施用毒品案件，而撤銷上開假釋，並經本院以92年毒聲字第
    1010 號裁定令入勒戒處所施以觀察、勒戒後，認無繼續施
    用毒品之傾向，於93年4月26日執行完畢，經臺灣嘉義地方
    法院檢察署檢察官以92年度毒偵字第1010號為不起訴處分確
    定，再接續執行上開殘刑，迄95年7月4日縮刑期滿執行完畢
    。詎仍不知悔改，復基於施用第2級毒品甲基安非他命之犯
    意，於96年12月12日下午某時在嘉義市○○路豆豆龍遊戲場
    內，以將第2級毒品甲基安非他命捲入香菸內點火吸食煙霧
    之方式，施用第2級毒品甲基安非他命1次。嗣於96年12月13
    日上午11時，經警在嘉義市○區○○路95號「凱歐汽車旅館
    」執行毒品查緝時，在上開旅館106號房查獲，並經甲○○
    自願採集其尿液送驗，檢出毒品甲基安非他命之陽性反應，
    而查悉上情。
二、案經嘉義市警察局報請臺灣嘉義地方法院檢察署檢察官偵查
    起訴。
    理  由
一、按除被告所犯為死刑、無期徒刑、最輕本刑為3年以上有期
    徒刑之罪或高等法院管轄第一審案件者外，於法院行準備程
    序進行中，被告先就被訴事實為有罪之陳述時，審判長得告
    知被告簡式審判程序之旨，並聽取當事人、代理人、辯護人
    及輔佐人之意見後，裁定進行簡式審判程序；且受命法官行
    準備程序，與法院或審判長有同一之權限；又簡式審判程序
    之證據調查，不受刑事訴訟法第159條第1項、第161條之2、
    第161條之3、第163條之1及第164條至第170條規定之限制，
    刑事訴訟法第273條之1第1項、第279條第2項前段、第273條
    之2分別定有明文。查本案被告甲○○所犯為死刑、無期徒
    刑、最輕本刑為3年以上有期徒刑以外之罪，且非高等法院
    管轄第一審之案件，經本院合議庭受命法官行準備程序時，
    被告就被訴事實為有罪之陳述後，復經本院合議庭裁定由受
    命法官獨任行簡式審判程序，是其證據之調查，自不受刑事
    訴訟法第159條第1項、第161條之2、第161條之3、第163 條
    之1及第164條至第170條規定之限制，合先敘明。
二、被告甲○○對其於前揭時、地，施用第2級毒品之事實，業
    據其於本院審理時自承不諱（見本院97年4月8日審理筆錄）
    ，且被告於96年12月13日上午11時43分經警對之採集尿液送
    正修科技大學超微量研究科技中心以「酵素免疫分析法」及
    「氣相層析質譜儀法」檢驗結果，均呈甲基安非他命陽性反
    應等情，有上開科技中心尿液檢驗報告、代號與真實姓名對
    照表各1份附卷可參。準此，足認被告自白施用第2級毒品甲
    基安非他命之犯行，核與事實相符，應堪採信。
三、論罪科刑：
(一)、查甲基安非他命為毒品危害防制條例所謂之第2級毒品，觀
    諸該條例第2條第2項第2款之規定甚明，核被告甲○○施用
    第2級毒品甲基安非他命之行為，係犯毒品危害防制條例第
    10 條第2項之施用第2級毒品罪。
(二)、其施用第2級毒品前持有毒品之低度行為，為其施用毒品之
    高度行為所吸收，不另論罪。又起訴書所載犯罪事實認被告
    施用第1級毒品海洛因部分，業經公訴人撤回起訴，已非本
    案審理之範圍，有臺灣嘉義地方法院檢察署檢察官撤回起訴
    書附卷可參，本院自應僅就被告施用第2級毒品之犯行審理
    。
(三)、被告前因違反毒品危害防制條例案件，經本院以88年度訴字
    第93號判決判處有期徒刑5年2月確定，於91 年7月24日縮短
    刑期假釋出監並付保護管束，再因施用毒品案件，撤銷假釋
    執行殘刑，迄95年7月4日縮刑期滿執行完畢等情，有臺灣高
    等法院被告前案紀錄表附卷可憑，其於有期徒刑執行完畢後
    5 年以內再故意犯本件有期徒刑以上之罪，為累犯，應依刑
    法第47條第1項之規定，加重其刑。
(四)、爰審酌被告不思其正值盛年，堪為社會大用之際，卻長期耽
    溺於戕身之物，且前已有施用毒品之紀錄，並經觀察勒戒後
    ，竟又再度施用，顯見其意志不堅，仍未戒絕，自我把持、
    控制之能力顯然不佳，毫無悔改之意，又施用足以導致精神
    障礙、性格異常，甚至造成生命危險之毒品，戕害一己之身
    體健康，及其犯罪之動機、目的、手段、坦承犯行之犯後態
    度等一切情狀，量處如主文所示之刑，並諭知易科罰金之折
    算標準，以資懲儆。
據上論斷，應依刑事訴訟法第273條之1第1項、第299條第1項前
段，毒品危害防制條例第10條第2項，刑法第11條、第47條第1項
、第41條第1項前段，判決如主文。
本案經檢察官陳慧玲到庭執行職務。
中    華    民    國    97    年  4     月  30      日
                    刑事第五庭    法  官  洪嘉蘭
上列正本證明與原本無異。
如不服本判決，應於判決送達後十日內向本院提出上訴狀，上訴
書狀依法應敘述具體理由，如未敘述具體理由者，應於上訴期間
屆滿後二十日內補提理由書於本院（均應附繕本）。
中    華    民    國    97    年  4     月  30      日
                                  書記官  吳明蓉
附錄法條：
毒品危害防制條例第10條第2項
施用第二級毒品者，處 3 年以下有期徒刑。


司法院資訊處製作；財團法人民間司法改革基金會備份。
